臺灣基隆地方法院刑事判決　　　　　　　 94年度訴字第724號
公　訴　人　臺灣基隆地方法院檢察署檢察官
被　　　告　甲○○
上列被告因毒品危害防制條例案件，經檢察官提起公訴（94年度
毒偵字第2066號），被告於本院準備程序中就被訴事實為有罪之
陳述，經本院合議庭裁定由受命法官獨任依簡式審判程序審理，
判決如下：
    主  文
甲○○施用第一級毒品，處有期徒刑玖月。
    事  實
一、甲○○前因竊盜案件，經本院以92年度易緝字第3 號判處有
    期徒刑5 月確定，另因違反毒品危害防制條例案件，經本院
    以92年度訴緝字第6號判處有期徒刑8月及7 月，應執行有期
    徒刑1月2月確定，經裁定合併定應執行刑為有期徒刑1年7月
    ，於民國92年8月11日入監執行，迄94年1 月5日縮短期假釋
    付保護管束出監，嗣保護管束經撤銷，於同年6 月14日復入
    監執行，目前尚在執行中（迄同年9 月13日縮刑期滿，不構
    成累犯）。
二、甲○○前因施用毒品案件，經本院先後以87年度毒聲字第36
    8、468號裁定送觀察、勒戒後，均因認無繼續施用毒品之傾
    向，由臺灣基隆地方法院檢察署檢察官先後以87年度偵字第
    3943號、87年度偵字第4756號為不起訴處分確定。復因施用
    毒品案件，經本院以91年度毒聲字第502 號裁定裁定令入戒
    治處所施以強制戒治，於92年1月27日入戒治處所，至92年8
    月11日停止戒治出戒治所（迄93年1 月26日強制戒治期滿）
    ，該次犯行並經同署檢察官以91年度毒偵字第409 號提起公
    訴，並經本院以91年度訴字第296號判處有期徒刑8月及7 月
    ，應執行有期徒刑1月2月確定（徒刑執行情形如前所述）。
    詎其仍無法戒除毒癮，明知海洛因業經公告列為毒品危害防
    制條例之第一級毒品，不得非法持有、施用，仍於上開強制
    戒治執行完畢釋放後5年內即94年6月12日20時許，基於施用
    第一級毒品海洛因之犯意，在其位於基隆市○○路84巷22弄
    25號住處內，以將海洛因加水稀釋後，再以針筒注射手臂之
    方式，施用第一級毒品海洛因1次，嗣為警於94年6月14日19
    時35許，在基隆市○○街72號前將其緝獲後，復在基隆市警
    察局第一分局延平街派出所內，經其同意採尿送驗結果呈嗎
    啡、可待因陽性反應，而查悉上情。
二、案經基隆市警察局第一分局報請臺灣基隆地方法院檢察署檢
    察官偵查起訴。
    理  由
一、本件被告甲○○（下稱被告）所犯為毒品危害防制條例第10
    條第1 項之施用第一級毒品罪，非死刑、無期徒刑、最輕本
    刑為3 年以上有期徒刑之罪，或高等法院管轄第一審之案件
    ，被告於本院準備程序中，就被訴事實為有罪之陳述，經告
    以簡式審判程序之旨，並聽取檢察官、被告之意見後，本院
    合議庭裁定由受命法官進行簡式審判程序，是本件之證據調
    查，依刑事訴訟法第273條之2規定，不受同法第159條第1項
    、第161條之2、第161條之3、第163條之1及第164條至第170
    條規定之限制，合先敘明。
二、上揭施用第一級毒品之事實，業據被告於警詢及本院審理時
    均坦承不諱，且被告於94年6 月14日20時16分經警採取其親
    自排放之尿液送請臺灣尖端先進生技醫藥股份有限公司，經
    以酵素免疫分析法初步檢驗，再以氣相層析質譜儀法確認檢
    驗結果，呈嗎啡、可待因陽性反應，此有該公司94年6 月27
    日出具之濫用藥物檢驗報告在卷可稽；而以該公司所用之氣
    相層析質譜儀分析法之精確度而論，應可剔除「偽陽性反應
    」之可能（行政院國軍退除役官兵輔導委員會臺北榮民總醫
    院83年3月1日北總內字第01855 號、同年4月7日北總內
    字第03059 號函參照），該檢驗結果自可憑信，足認被告上
    開自白與事實相符，堪信為真實。再查，被告前因施用毒品
    案件，經本院先後以87年度毒聲字第368、第468號裁定送觀
    察、勒戒後，均因認無繼續施用毒品之傾向，由臺灣基隆地
    方法院檢察署檢察官先後以87年度偵字第3943號、第4756號
    為不起訴處分確定，復因施用毒品案件，經本院以91年度毒
    聲字第502號裁定裁定令入戒治處所施以強制戒治，於92年1
    月27日入戒治處所，至92年8月11日停止戒治出戒治所（迄9
    3年1月26日強制戒治期滿），該次犯行並經同署檢察官以91
    年度毒偵字第409號提起公訴，並經本院以91年度訴字第296
    號判處有期徒刑8月及7月，應執行有期徒刑1月2月確定等情
    ，此有臺灣高等法院被告前案紀錄表、前開不起訴處分書在
    卷可稽，被告於上開強制戒治執行完畢釋放後5年內再犯毒
    品危害防制條例第10條第1項之施用第一級毒品犯行，洵堪
    認定，本案事證明確，應依法論科。
三、按海洛因為毒品危害防制條例第2條第2項第1 款所規定之第
    一級毒品，是核被告所為，係犯同條例第10條第1 項之施用
    第一級毒品罪。其因施用而持有第一級毒品之低度行為，為
    施用之高度行為所吸收，不另論罪。爰審酌被告前因施用毒
    品經強制戒治、判刑及刑之執行後，猶不知戒惕，復再施用
    第一級毒品，無視於毒品對於自身健康之戕害及國家對於杜
    絕毒品犯罪之禁令，顯無戒斷之決心，然念及其前開犯罪係
    戕害自身，尚未害及他人，且犯罪後復坦承犯行，態度尚佳
    等一切情狀，量處如主文所示之刑，以資儆懲。
據上論斷，應依刑事訴訟法第273 條之1 第1 項、第299 第1 項
前段，毒品危害防制條例第10條第1項，判決如主文。
本案經檢察官乙○○到庭執行職務。
中　　華　　民　　國　　94　　年　　9 　　月　　20　　日
                  刑事第一庭    法　官  許心
以上正本證明與原本無異。
如不服本判決應於收受本判決送達後10日內向本院提出上訴書狀
。
中　　華　　民　　國　　94　　年　　9 　　月　　20　　日
                                書記官  邱李和
附錄本判決論罪之法條：
施用第一級毒品者，處6月以上5年以下有期徒刑。
毒品危害防制條例第10條
